# 关于权益法核算被投资单位按公允价值调整确认投资收益问题？

提问人：lijinrong 时间：2011-01-17 17:47:33
权益法核算被投资单位投资收益应当以取得投资时被投资单位固定资产、无形资产的公允价值为基础计提的折旧额或摊销额，以及有关资产减值准备金额等对被投资单位净利润的影响。 请问：是否考虑被投资单位固定资产、无形资产的公允价值为基础计提的折旧额或摊销额，还要考虑其公允价值摊销对所得税影响（递延所得税负债）呢？ 如：A公司投资B公司股权占30%股份，投资成本 1000万元，其B公司30%股权对应的公允价值是 800 万元，账面30%股权应享有净资产为 300 万元，投资后当年实现净利润 100 万元，假设公允价值与账面价值之差主要是固定资产增值，按 10 年摊销，则应确认的投资收益是否为 100 30%- （（ 800-300 ） /10 （1-25%））*30%=18.75万元 此例是否正确？

回答人：chenyiwei
应当不用。因为权益法核算中并没有把被投资企业的各单项资产、负债均纳入合并报表中单独反映，因此这些资产、负债各自的公允价值和计税基础之间的差额也就不单独反映，也就不会形成递延所得税资产和递延所得税负债。 与联营、合营企业的长期股权投资相关的递延所得税应按《企业会计准则第 18 号——所得税》第十二条和第十四条的规定确认，即只需考虑长期股权投资作为一项单独资产的帐面价值与计税基础之间的差异。